【裁判字號】    97,訴,735
【裁判日期】    970527
【裁判案由】    違反漁業法等
【裁判全文】
臺灣基隆地方法院宣示判決筆錄    97年訴字735號
    公訴人      臺灣基隆地方法院檢察署檢察官
    被  告      丙○○
    被  告      丁○○
    本院公設辯護人  乙○○
上列被告因違反漁業法等案件，於中華民國97年5 月27日上午11
時10分許，在本院第二法庭宣示判決，出席人員如下：
    法      官  何怡穎
    檢  察  官  甲○○
    公設辯護人  乙○○
    書  記  官  鄭梅君
    通      譯  何瑞雲
法官起立朗讀判決主文、犯罪事實要旨、處罰條文、附記事項，
及告以上訴限制、期間並提出上訴狀之法院，且諭知記載其內容
：
一、主  文：
    丙○○共同未具保育類野生動物應予保育，不得騷擾、虐待
    、獵捕、宰殺或為其他利用，但有族群量逾越環境容許量者
    之條件，獵捕保育類野生動物，累犯，處有期徒刑柒月。扣
    案之電瓶壹個、送電器壹組、裝魚籃壹個、捕魚網具壹支、
    傳電器壹支均沒收。
    丁○○共同未具保育類野生動物應予保育，不得騷擾、虐待
    、獵捕、宰殺或為其他利用，但有族群量逾越環境容許量者
    之條件，獵捕保育類野生動物，處有期徒刑陸月，如易科罰
    金以新台幣壹仟元折算壹日。緩刑貳年。
二、犯罪事實要旨：
    除更正被告二人係犯漁業法第60條第1 項、第41條第1 項第
    1 款之罪，餘詳如詳如97年度偵字第1474號所載。
三、處罰條文：
    漁業法第60條第1項、野生動物保育法第41條第1項第1款。
四、協商判決除有刑事訴訟法第454條之4第1項第1款於本訊問程
    序終結前，被告撤銷協商合意或檢察官撤回協商聲請者；第
    2款被告協商之意思非出於自由意志者；第4款被告所犯之罪
    非第455條之2第1項所定得以協商判決者；第6款被告有其他
    較重之裁判上一罪之犯罪事實者；第七款法院認應諭知免刑
    或免訴、不受理者情形之一，及違反同條第2項「法院應於
    協商合意範圍內為判決；法院為協商判決所科之刑，以宣告
    緩刑或2年以下有期徒刑、拘役或罰金為限」之規定者外，
    不得上訴。
五、如不服本件判決，得自收受判決送達之日起10日內，向本院
        提出上訴書狀，上訴於第二審法院。
中    華    民    國    97    年    5     月    27    日
                  臺灣基隆地方法院刑事第四庭
                      書  記  官    鄭梅君
                      法      官    何怡穎
以上正本證明與原本無異。
本判決除有刑事訴訟法第455條之4第1項第1款、第2款、第4款、
第6款、第7款所定情形之一，或違反同條第2項規定者外，不得
上訴。
如有前揭除外情形，對於本件判決如有不服，應於收受本判決後
10日內向本院提出上訴書狀，其未敘述上訴理由者，並得於提起
上訴後10日內向本院補提理由書狀（均須按他造當事人之人數附
繕本）「切勿逕送上級法院」。
中    華    民    國    97    年    5     月    27    日
                      書  記  官     鄭梅君
附錄犯罪法條：
第41條第1 項第1 款。
漁業法第60條
違反第 48 條第 1 項各款規定之一者，處 5 年以下有期徒刑、拘役或併
科新台幣 15 萬元以下罰金。
野生動物保育法第41條
有下列情形之一，處六月以上 5 年以下有期徒刑，得併科新臺幣 20 萬元
以上 1 百萬元以下罰金：
一、未具第 18 條第 1 項第 1 款之條件，獵捕、宰殺保育類野生動物者。
附件：
臺灣基隆地方法院檢察署檢察官起訴書
                                       97年度偵字第1474號
     被      告  丙○○  男  57歲（民國○○年○月○○日生）
                         住臺北縣雙溪鄉牡丹村下坑22號
                         國民身分證統一編號：Ｚ000000000號
                 丁○○  男  46歲（民國○○年○月○日生）
                         住臺北縣瑞芳鎮○○○○路319號
                         國民身分證統一編號：Ｚ000000000號
 上列被告因違反野生動物保育法案件，業經偵查終結，認為應該
 提起公訴，茲將犯罪事實及證據並所犯法條分敘如下：
             犯罪事實
 一、丙○○前因違反毒品危害防制條例案件，經臺灣基隆地方法
     院以93年度訴字第524號判決判處有期徒刑10月、7月，應執
     行有期徒刑1年4月，又因違反毒品危害防制條例案件，經臺
     灣基隆地方法院以94年度訴字第94號判決判處有期徒刑11月
     、4月，應執行有期徒刑1年2月，2案經臺灣基隆地方法院以
     94 年度聲字第716號裁定應執行有期徒刑2年5月，於民國96
     年6月30日縮刑期滿執行完畢，丁○○前因重利案件， 於86
     年2月13日 ，經臺灣高等法院以85年上訴字第2193號判處有
     期徒刑10月確定，於88年8月11日假釋，於8月31日假釋期滿
     （不構成累犯）；詎渠等竟均不知悔改，明知臺北縣雙溪鄉
     牡丹溪流域，自95年12月1日起至97年12月31日止， 全面禁
     止漁獵，嚴禁以任何方式採捕水產動植物（含垂釣、設網及
     撈捕），復非為試驗研究目的，亦非基於學術研究或教育之
     目的，在保育類野生動物鱸鰻之族群量未逾越環境容許量之
     下，竟基於非法獵捕保育類野生動物及違反漁業法之犯意聯
     絡，未經主管機關臺北縣政府之同意，由丙○○於97年4月2
     日凌晨邀同丁○○前去溪邊電魚，經丁○○駕車搭載丙○○
     前往臺北縣雙溪鄉牡丹溪流域附近，由丙○○持其其所有之
     電瓶、送電器、傳電器等電器設備在雙溪鄉牡丹溪流域，以
     上開電氣設備獵捕保育類野生動物鱸鰻7隻 及非保育類魚類
     竹竿頭魚11隻、吳郭魚2隻、溪哥4隻，並將上開魚類放置於
     所攜帶之裝魚簍內。嗣於同日凌晨4、5時許，為上開流域附
     近民眾發現丙○○正在非法捕魚，並前往臺北縣政府警察局
     瑞芳分局雙溪派出所報警，而由該派出所員警范志文前往埋
     伏，並循線逮捕丙○○，再依丙○○之供述逮捕丁○○，並
     扣得丙○○所有之電瓶、送電器、傳電器、裝魚簍、網具各
     1 只及所捕獲之鱸鰻7隻、竹竿頭魚11隻、吳郭魚2隻、溪哥
     4 隻。
 二、案經臺北縣政府警察局瑞芳分局報告偵辦。
           證據並所犯法條
 一、證據：(一)被告丙○○及丁○○之供述：其二人一同前去電魚
     ，欲將魚獲一同朋分之事實。(二)證人范志文之證述：本案查
     獲經過及鑑定確認魚獲種類之事實。(三)查獲之魚類、扣押物
     品及嗣後對於魚類之處理之照片共16張、臺北縣政府警察局
     瑞芳分局函覆暨所附行政院農業委員會特有生物研究保育中
     心保育類野生動物名錄、臺北縣政府公告影本及雙溪鄉內河
     流照片、職務報告各1份： 本案水產動物（含保育類及非保
     育類）均係以電器方式獵捕之事實。
 二、所犯法條：核被告2人所為所為，均係犯漁業法第60條第1項
     之非法採捕水產動物罪嫌、 野生動物保育法第41條第1項第
     1款、第2款非法獵捕保育類野生動物罪嫌，又被告2人以1行
     為觸上開罪名，屬想像競合，請重以違反野生動物保育法第
     41 條第1項論處。被告2人就上開犯行間， 因有犯意聯絡與
     行為分擔，請依刑法第28條之規定，論以共同正犯。另被告
     丙○○曾受有期徒刑執行完畢，有本署刑案資料查註紀錄表
     附卷可佐，其於5年內故意再犯本件有期徒刑以上之罪， 為
     累犯，請依刑法第47條第1項規定加重其刑。 至扣案電瓶、
     送電器、傳電器、裝魚簍、網具各1只， 請依野生動物保育
     法第52條第1項及漁業法第68條規定宣告沒收。
 三、依刑事訴訟法第251條第1項提起公訴。
     此致
 臺灣基隆地方法院
 中    華    民    國    97    年    5     月    2     日
                               檢察官  王  秀  慧
 本件正本證明與原本無異
 中    華    民    國    97    年    5     月    6     日
                               書記官  鍾  惠  娟
 附錄所犯法條：
 漁業法第60條
 違反第四十八條第一項各款規定之一者，處五年以下有期徒刑、
 拘役或併科新台幣十五萬元以下罰金。
 違反主管機關依第四十四條第一款、第二款所為之公告事項者，
 處三年以下有期徒刑、拘役或科或併科新台幣十五萬元以下罰金
 。
 野生動物保育法第41條第1項
 有下列情形之一，處六月以上5年以下有期徒刑，得併科新臺幣2
 0萬元以上1百萬元以下罰金：
 一、未具第18條第1項第1款之條件，獵捕、宰殺保育類野生動物
     者。


司法院資訊處製作；財團法人民間司法改革基金會備份。
